【裁判字號】    95,簡上,129
【裁判日期】    950831
【裁判案由】    偽造文書
【裁判全文】
臺灣嘉義地方法院刑事判決             95年度簡上字第129號
上  訴  人
即  被  告  甲○○
上列上訴人因偽造文書案件，不服本院嘉義簡易庭95年度嘉簡字
第601號中華民國98年5月15日所為第一審判決（聲請簡易判決處
刑書案號：臺灣嘉義地方法院檢察署95年度偵字第2651號），提
起上訴，本院管轄之第二審合議庭判決如下：
    主  文
上訴駁回。
    事  實
一、范氏嬌為越南國人（另經本院於95年5月15日以95年嘉簡字
    第601號判決判處有期徒刑5月確定，現執行中），其為求來
    臺工作，竟與甲○○及真實姓名、年籍不詳，綽號「阿宏」
    之成年男子及「阿紅」之成年女子，基於共同連續使公務員
    登載不實及行使使公務員登載不實之犯意聯絡，明知范氏嬌
    與甲○○並無結婚真意，先由「阿宏」及「阿紅」推由甲○
    ○於93年12月5日，自臺灣高雄搭機前往越南，與范氏嬌辦
    理假結婚公證，而於下列時間、地點分別使公務員登載不實
    及行使行公務員登載不實之行為：
(一)、於93年12月16日，由甲○○1人前往嘉義縣中埔鄉戶政事務
    所，持越南國之結婚證書（該結婚證書登載甲○○與范氏嬌
    於93年12月8日在越南國胡志明市辦理結婚）、聲明書，填
    載結婚登記申請書，使嘉義縣中埔鄉戶政事務所之承辦人鄭
    琍心，將此不實事項（甲○○與范氏嬌於93年12月8日在越
    南國胡志明市結婚），鍵入其所掌管之戶籍電磁登記紀錄，
    足以生損害於戶政機關對於戶籍身分管理之正確性，並據以
    製發戶籍謄本交予甲○○。
(二)、范氏嬌、「阿宏」及「阿紅」再於93年12月30日前往外交部
    台北經濟文化辦事處駐胡志明市辦事處（以下簡稱胡志明市
    辦事處），檢具結婚證書、越南國司法履歷表、健康證明應
    檢查項目，並填具中華民國簽證申請表，使胡志明市辦事處
    之公務員，將此不實事項，鍵入其所掌管之簽證核發電磁登
    記紀錄，足以生損害於外交部對於簽證管理之正確性，並據
    以核發簽證予范氏嬌。
(三)、范氏嬌取得胡志明市辦事處所核發之簽證後，旋於94年1 月
    7日搭乘飛機，入境桃園國際機場，並持前揭胡志明市辦事
    處所核發之簽證，向入出境管理機關行使之。
(四)、甲○○、范氏嬌復於94年1月10日下午3時40分許，檢具嘉義
    縣中埔鄉戶政事務所所製發之戶籍謄本、胡志明市辦事處所
    核發之簽證，前去嘉義縣警察局外事課，向外事課承辦人員
    朱淑李行使之，並填載外國人居留停留案件申請表，使外事
    課承辦人將此不實事項鍵入其所掌管之電磁登記紀錄，足以
    生損害於警察機關對於在台人士管制之正確性，並據以核發
    外僑居留證。
(五)、此後，范氏嬌即由「阿宏」及「阿紅」帶往嘉義市及嘉義縣
    朴子市等地打工賺錢，嗣於95年1月19日下午10時50分，經
    警前往嘉義縣朴子市竹村里「崛仔邊」練歌場臨檢時，始查
    知上情。
二、案經嘉義縣警察局朴子分局報告臺灣嘉義地方法院檢察署檢
    察官偵查後聲請簡易判決處刑。
    理  由
一、程序部分：
(一)、按被告經合法傳喚，無正當之理由不到庭者，得不待其陳述
    ，逕行判決，又對於簡易判決之上訴準用第3編第1章及第2
    章之規定，刑事訴訟法第371條、第455條之1第3項分別定有
    明文。因刑事訴訟法第371條之規定即編排在刑事訴訟法第3
    編第2章。因此，刑事訴訟法第371條於簡易判決之上訴程序
    ，自在準用之列。
(二)、查被告前於95年8月9日，業已收受本院之審理期日傳票，有
    本院送達證書1紙在卷足憑，距95年8月18日之審理期日，已
    逾5日之就審期間，惟因被告無正當理由不到庭，爰依刑事
    訴訟法第371條之規定，不待其陳述，逕行判決，合先敘明
二、證據能力部分：本院認定犯罪事實所憑之證據（下述三部分
    ）均具有證據能力，其理由如下：
(一)、戶籍謄本（本院卷第17頁）：戶籍謄本乃戶政事務所公務人
    員依籍法就有關身分登記（含出生登記、認領登記、收養、
    終止收養登記、結婚、離婚登記、監護登記、死亡、死亡宣
    告登記）及遷徙登記（含遷入登記、遷出登記、住址變更登
    記）所為之紀錄文書，該紀錄文書如被提出於法院，用以證
    明文書所載事項真實者，性質上亦不失為傳聞證據之一種，
    但因該等文書係公務員依其職權所為，與其責任、信譽攸關
    ，若有錯誤、虛偽，公務員可能因此負擔刑事及行政責任，
    從而其正確性高，且該等文書經常處於可受公開檢查之狀態
    ，設有錯誤，甚易發現而予及時糾正，是以，除顯有不可信
    之情況外，其真實之保障極高，依刑事訴訟法第159條之4第
    1款之規定，戶籍謄本應具有證據能力。
(二)、被告甲○○與范氏嬌之入出境查詢結果、外僑居留資料查詢
    （偵卷第21頁、22頁；簡上卷第20頁；警卷第10頁）：此項
    資料查詢表係公務員將存檔於電腦中之特定人入出境紀錄予
    以列印出之資料，而國人或外國人每次入出境時，入出境管
    理局之公務員均會例行性的將入出境資料輸入電腦，其正確
    性極高，查該文書之製作，既係於例行性之公務過程中，基
    於觀察或發現而當場或及時所記載，參諸前開說明，及刑事
    訴訟法第159條之4第1款之規定，自具有證據能力。
(三)、結婚登記申請書（簡上卷第26頁）、聲明書（聲請中華民國
    戶籍登記決定採用「范氏嬌」為中文姓名，簡上卷第30頁）
    ：此2份文書乃被告甲○○於審判外之書面表示陳述，按刑
    事訴訟法第159條第1項乃規定，被告以外之人於審判外之言
    詞或書面陳述，除法律有規定者外，不得作為證據，茲因該
    書面陳述，既係屬被告甲○○本身之書面陳述，非屬傳聞法
    則所排斥之傳聞證據，自具有證據能力。
(四)、中華民國簽證申請表（簡上卷第51頁、52頁）：此項書面陳
    述，乃共同被告范氏嬌、「阿宏」及「阿紅」，於審判外為
    向我國駐胡志明市辦事處申請簽證，所為之書面表示陳述，
    性質上應屬於傳聞證據，惟因被告甲○○於本院95年7月19
    日行準備程序時，同意將此申請表作為證據使用（簡上卷第
    40 頁），是依刑事訴訟法第159條之5第1項之規定，該申請
    表應具有證據能力。
(五)、胡志明市辦事處所核發之中華民國簽證（核發地點為越南國
    胡志明市、簽發日期為93年12月30日，簽證號碼為00000000
    0HCM號，簡上卷第18頁）：按刑事訴訟法第159條之4第1款
    ，對於除顯有不可信之情況外，公務員職務上製作之紀錄文
    書、證明文書，因係公務員依其職權所為，與其責任、信譽
    攸關，如有錯誤、虛偽，該公務員可能因此擔負刑事及行政
    責任，故其正確性甚高，而該文書又經常處於可受公開檢查
    之狀態，若有錯誤，甚易發現而予及時糾正，乃在兼具公示
    性、例行性等原則下，例外的容許作為證據使用。因此，採
    取上開文書作為證據，應注意該文書之製作，是否係於例行
    性之公務過程中，基於觀察或發現而當場或及時記載之特徵
    （最高法院95年台上字第3389號判決參照）。查簽證之核發
    （核發人員將具備核發要件之意思表示，以書面方式登載紀
    錄），其作成過程係公務員基於公的義務，文書之適正被擔
    保，於作成過程中，經常處於上司監督之下，誤謬所在甚易
    被發現或訂正，且係未具備訴訟之意識下所作成，應具有信
    用性之情況保證，依刑事訴訟法第159條之4第1款之規定，
    應具有證據能力。
(六)、嘉義縣中埔鄉戶政事務所95年7月6日函（敘及被告甲○○於
    93 年12月16日前去該所辦理結婚登記，簡上卷第25頁）、
    嘉義縣警察局95年7月6日函（敘及被告甲○○前於94年1月
    10 日偕同范氏嬌前去該局外事課申請外僑居留證，簡上卷
    第16 頁）：按戶政事務所及警察局依據過去申請之紀錄資
    料，作成之證明文書，該證明文書之製作者，對於過去特定
    時日或期間之申請事實，固或無個人之見聞認識，而證明文
    書，亦非申請事件當時或甫發生後所製作，惟此文書實際上
    係根據經辦申請業務者本於其個人之見聞，於事件當時或甫
    發生後，按經常之作業程序所作成之申請紀錄資料而製作者
    ，除顯有不可信之情況外，依刑事訴訟法第159條之4第1款
    規定，應具有證據能力（最高法院95年台上3402判決參照）
    ，是依上開說明，本段所敘該2函文，應具有證據能力。
(七)、結婚證書（敘及被告甲○○與范氏嬌於93年12月8日在胡志
    明市結婚，簡上卷第28頁）：該紙結婚證書，乃越南國之登
    記人員（非屬我國之公務員），在業務上或通常業務過程所
    製作之證明文書，因係於通常業務過程不間斷、有規律而準
    確之記載，大部分紀錄係完成於業務終了前後，無預見日後
    可能會被提供作為證據之偽造動機，其虛偽之可能性小，何
    況如讓製作者以口頭方式於法庭上再重現過去之事實或數據
    亦有困難，因此其亦具有一定程度之不可代替性，而具可信
    之特別情況，依刑事訴訟法第159條之4第2款之規定，亦應
    具有證據能力。
(八)、
1、共同被告范氏嬌於警詢時之陳述：按共同被告（指於一個訴
   訟關係中，同為被告之人）、共犯、被害人，其等審判外之
   陳述，性質上亦屬傳聞證據，除法律有規定者外，其等審判
   外之言詞或書面陳述，原則上均不得作為證據，惟因被告甲
   ○○於本院95年7月19日準備程序時，業已同意共同被告范氏
   嬌之警詢筆錄作為證據使用（簡上卷第40頁），因此，共同
   被告范氏嬌於警詢時之陳述，應具有證據能力。
2、至於共同被告范氏嬌於檢察官偵訊時之陳述，涉及被告甲○
   ○部分，對於被告甲○○而言，應亦係立於證人之地位（按
   各別被告及犯罪事實乃獨立存在。故共同被告對其他共同被
   告之案件而言，為被告以外之第三人，本質上屬於證人，司
   法院大法官釋字第582號解釋參照）。查共同被告范氏嬌就被
   告之犯罪事實而為證述時，既係居於證人之地位而為陳述。
   則共同被告范氏嬌於檢察官偵查中指證被告甲○○犯罪事實
   時，檢察官竟漏未依法命共同被告范氏嬌具結，自難遽認其
   證述得採為認定事實之證據（最高法院94年度台上字第5663
   號判決參照），是依刑事訴訟法第158條之3之規定，共同被
   告范氏嬌於檢察官偵訊時之陳述，應難認具有證據能力。
三、認定犯罪事實所憑之證據及其認定之理由：
(一)、訊據被告對於伊有與共同被告范氏嬌基於假結婚之意思，復
    與綽號「阿宏」、「阿紅」之成年人，先後於前揭犯罪事實
    欄所載之時、地，共同連續行使公務員登載不實及行使使公
    務員登載不實之犯行等情，業於本院95年7月19日準備程序
    時坦承不諱（本院卷第38頁）。
(二)、共同被告即證人范氏嬌於警詢時亦證稱：
1、其與被告甲○○並無真正結婚之意思，其係為來臺打工賺錢
   ，始與被告甲○○在越南國辦理結婚手續（警卷第5頁）。
2、與被告甲○○僅見過2次面，1次係辦理結婚手續，1次係申辦
   外僑居留證，與被告甲○○間更無發生性關係，而假結婚之
   對象則係「阿紅」所挑選的（警卷第5頁、6頁）。
3、其自桃園機場入境後，即由「阿宏」及「阿紅」者接走，被
   告並無到機場接機，之後即由「阿宏」及「阿紅」搭載前去
   打工賺錢等語（警卷第5頁、6頁）。
4、查被告甲○○與范氏嬌果有結婚之真意，為何被告甲○○未
   前去接機，反係由他人接機後，即搭載共同被告范氏嬌前去
   打工賺錢？且被告自范氏嬌入境後（94年1月7日）迄其為警
   查獲（95年1月19日），長達1年期間，被告甲○○未見范氏
   嬌，為何竟未前去報警協尋，亦有悖常情。可見，范氏嬌此
   部分所證，應堪採信。
(三)、關於被告甲○○使公務員登載不實部分，有下列證據可證：
1、戶籍謄本（本院卷第17頁）。
2、結婚登記申請書（簡上卷第26頁）、聲明書（簡上卷第30頁
   ）。
3、中華民國簽證申請表（簡上卷第51頁、52頁）。
4、駐胡志明市辦事處所核發之中華民國簽證（核發地點為越南
   國胡志明市、簽發日期為93年12月30日，簽證號碼為0000000
   00HCM號簡上卷第18頁）。
5、嘉義縣中埔鄉戶政事務所95年7月6日函（敘及被告甲○○有
   於93年12月16日前去辦理結婚登記，簡上卷第25頁）、嘉義
   縣警察局95年7月6日函（敘及被告甲○○前於94年1月10日偕
   同范氏嬌，持戶籍謄本、外交部核發之居留簽證，前去該局
   外事課申請外僑居留證，簡上卷第16頁）。
6、結婚證書（簡上卷第28頁）。
(四)、關於被告甲○○行使使公務員登載不實部分，有下列證據可
    證：
1、戶籍謄本（本院卷第17頁）。
2、范氏嬌之入出境查詢結果、外僑居留資料查詢（被告范氏嬌
   於94年1月7日自桃園機場入境臺灣，偵卷第21頁、22頁；簡
   上卷第20頁、警卷第10頁）。
3、結婚登記申請書（簡上卷第26頁）、聲明書（簡上卷第30頁
   ）。
4、駐胡志明市辦事處所核發之中華民國簽證（核發地點為越南
   國胡志明市、簽發日期為93年12月30日，簽證號碼為
   000000000HCM號，范氏嬌於94年1月7日入境臺灣，簡上卷第
   18 頁）
5、嘉義縣警察局95年7月6日函（敘及被告甲○○前於94年1月10
   日偕同范氏嬌，持戶籍謄本、外交部核發之居留簽證，前去
   該局外事課申請外僑居留證，簡上卷第16頁）。
(五)、綜上所述，本件事證明確，被告甲○○犯行，洵堪認定，應
    予依法論科。
四、適用之法律：
(一)、查被告甲○○與范氏嬌、「阿宏」及「阿紅」基於前述使公
    務員登載不實之犯意聯絡，明知其與范氏嬌並無結婚之真意
    ，竟由被告甲○○在越南國與被告范氏嬌辦理假結婚後，使
    嘉義縣中埔鄉戶政事務所之承辦人員鄭琍心、駐胡志明市辦
    事處人員及嘉義縣警察局承辦人員朱淑李依其聲請，未經實
    質審核其2人究有無結婚之事實，即將前述不實之事項登載
    於戶籍登記簿電磁紀錄、戶籍謄本、簽證核發電磁紀錄及外
    僑居留證核發作業電磁紀錄上，足以生損害於戶政機關對於
    戶籍身分資料管理之正確性、外交部對於簽證核發之正確性
    及嘉義縣警察局對於外僑居留證核發之正確性，核係犯刑法
    第214條之使公務員登載不實罪（依修正前刑法第5條第5款
    之規定，於中華民國領域外犯刑法第214條之罪，亦適用刑
    法加以處罰）。
(二)、向入出境管理機關行使簽證及向嘉義縣警察局外事課行使簽
    證、戶籍謄本部分，則係犯刑法第216條、第214條之行使使
    公務員登載不實罪。
(三)、被告甲○○使公務員登載不實之低度行為為行使之高度行為
    所吸收，不另論罪。被告甲○○先後2次行使使公務員登載
    不實之犯行，時間緊接，所犯罪名相同，顯係出於概括之犯
    意為之，為連續犯，應依修正前刑法第56條之規定以一罪論
    ，並加重其刑（為何得適用修正前刑法第56條之規定，詳下
    述）。
(四)、被告甲○○與范氏嬌、「阿宏」及「阿紅」4人間就上開犯
    行，有犯意聯絡及行為分擔，應依刑法第28條之規定，論以
    共同正犯。
五、駁回上訴之理由：
(一)、原審援依刑事訴訟法第449條第1項前段、第454條第2項，刑
    法第28條、第56條（修正前）、第216條、第214條、第220
    條第2項，罰金罰鍰提高標準條例第1條前段、第2條，以簡
    易判決判處被告甲○○有期徒刑5月，如易科罰金以銀元300
    元折1日，其認事用法，並無違誤，且關於刑之量定，係實
    體法上賦予法院得為自由裁量之事項，倘其未有逾越法律所
    規定之範圍，或濫用其權限，即不得任意指摘為違法（最高
    法院75年台上字第7033號判例參照），查原審關於刑之量定
    ，經本院審核並無逾越法律所規定之範圍，或濫用其權限之
    情，本院認為原審判處被告甲○○有期徒刑5月，亦尚稱允
    洽。
(二)、
1、按行為後法律有變更者，適用行為時之法律。但行為後之法
   律有利於行為人者，適用最有利於行為人之法律，刑法第2條
   第1項定有明文。查本件經本院比較新舊法之後，認應以舊法
   對於被告較為有利（詳下述）。
2、查刑法第2條第1項既規定，按行為後法律有變更者，適用「
   行為時」之法律，而本件經比較結果，又應適用舊法，是原
   審於95年5月15日裁判時，適用舊法裁判，自難謂有違誤。
(三)、
1、按法院對符合刑法第74條規定之被告，依其犯罪情節及犯後
   之態度，足信無再犯之虞，且有下列情形之一者，宜認為以
   暫不執行為適當，並予宣告緩刑：1、初犯；2、因過失犯罪
   ；3、激於義憤而犯罪；4、非為私利而犯罪；5、自首或自白
   犯罪，且態度誠懇或因而查獲其他共犯或重要物證；6、犯罪
   後因向被害人或其家屬道歉，出具悔過書或給付合理賠償，
   經被害人或其家屬表示宥恕。7、犯罪後入營服役；8、現正
   就學中；9、身罹疾病必須長期醫療，顯不適於受刑之執行；
   10、如受刑之執行，將使其家庭生活陷於困境；11、依法得
   免除其刑，惟以宣告刑罰為適當；12、過境或暫時居留我國
   之外國人或居住國外之華僑，法院加強緩刑宣告實施要點第2
   點第1項定有明文。
2、查被告甲○○前因犯妨害風化案件，經本院於85年12月26日
   判處有期徒刑6月確定，甫於86年8月20日因縮短刑期執行完
   畢，有臺灣高等法院被告全國前案紀錄表1紙在卷足憑，可見
   ，被告甲○○並非初犯，且經審核復無前述法院加強緩刑宣
   告實施要點第2點第1項各款所定之事由，是被告上訴請求本
   院予以緩刑之宣告，尚難認為有理由，應予駁回其上訴。
六、新舊法之比較適用：
(一)、關於易科罰金部分：被告甲○○行為後，刑法第41條第1項
    關於易科罰金之折算標準，業已修正，比較修正前後之規定
    ，應以修正前之規定，對於被告較為有利，應適用修正前之
    規定（理由如附表所述）。
┌──┬───────────┬──┬────────────┐
│41  │新條文                │ˇ  │1. 舊刑法第四十一條第一 │
│    │I 犯最重本刑為五年以 │    │   項前段規定，犯最重本 │
│    │   下有期徒刑以下之刑 │    │   刑為五年以下有期徒刑 │
│    │   之罪，而受六個月以 │    │   以下之刑之罪，而受六 │
│    │   下有期徒刑或拘役之 │    │   個月以下有期徒刑或拘 │
│    │   宣告者，得以新臺幣 │    │   役之宣告，因身體、教 │
│    │   一千元、二千元或三 │    │   育、職業、家庭之關係 │
│    │   千元折算一日，易科 │    │   或其他正當事由，執行 │
│    │   罰金。但確因不執行 │    │   顯有困難者，得以一元 │
│    │   所宣告之刑，難收矯 │    │   以上三元以下折算一日 │
│    │   正之效，或難以維持 │    │   ，易科罰金（依罰金罰 │
│    │   法秩序者，不在此限 │    │   鍰提高標準條例廢止前 │
│    │   。                 │    │   第二條規定，就其原定 │
│    │II 前項規定於數罪併罰 │    │   數額提高為一百倍折算 │
│    │   ，其應執行之刑未逾 │    │   一日，即銀元一百、二 │
│    │   六月者，亦適用之。 │    │   百、三百元折算一日， │
│    │                      │    │   換算成新台幣即三百、 │
│    │                      │    │   六百、九百元折算一日 │
│    ├───────────┼──┤   ）。修正後則提高為以 │
│    │舊條文                │    │   新台幣一千、二千、三 │
│    │I 犯最重本刑為五年以 │    │   千元折算一日，比較新 │
│    │   下有期徒刑以下之刑 │    │   舊法之適用結果，以修 │
│    │   之罪，而受六個月以 │    │   正前之規定，較有利於 │
│    │   下有期徒刑或拘役之 │    │   行為人，應依刑法第二 │
│    │   宣告，因身體、教育 │    │   條第一項之規定，應適 │
│    │   、職業、家庭之關係 │    │   用修正前之規定。（最 │
│    │   或其他正當事由，執 │    │   高法院九十五年第八次 │
│    │   行顯有困難者，得以 │    │   刑事庭會議決議參照） │
│    │   一元以上三元以下折 │    │   。                   │
│    │   算一日，易科罰金。 │    │                        │
│    │   但確因不執行所宣告 │    │                        │
│    │   之刑，難收矯正之效 │    │                        │
│    │   ，或難以維持法秩序 │    │                        │
│    │   ，不在此限。       │    │                        │
│    │                      │    │                        │
└──┴───────────┴──┴────────────┘
(二)、關於連續犯部分：被告行為後，刑法關於連續犯之規定，業已刪除，
    比較修正前後，應以修正刪除前之規定，對於被告較為有利，應適用
    修正刪除前之規定（理由如下述）。
┌──┬───────────┬──┬───────────┐
│條號│舊法                  │何者│新舊法比較            │
│    ├───────────┤    │                      │
│    │新法                  │有利│                      │
├──┼───────────┼──┼───────────┤
│56  │連續數行為而犯同一之罪│ˇ  │刑法修正之後，原屬連續│
│    │名者，以一罪論。但得加│    │犯之數個犯罪行為，依新│
│    │重其刑至二分之一。    │    │法應數罪併罰，比較修正│
│    │                      │    │前之規定，可依裁判上一│
│    ├───────────┼──┤罪論處，顯然罪刑之處罰│
│    │刪除                  │    │內容發生變動，解釋上對│
│    │                      │    │於刑法第2條第1項之解釋│
│    │                      │    │，應包括各種影響罪刑加│
│    │                      │    │重之規定，按刑法第2條 │
│    │                      │    │之法律，係指刑罰所依存│
│    │                      │    │的整體法律狀態，故法律│
│    │                      │    │有變更應指足以影響行為│
│    │                      │    │的可罰性與法律效果的法│
│    │                      │    │令，因修正而有所變更而│
│    │                      │    │言，此部份修正自屬法律│
│    │                      │    │變更，應為新舊法之比較│
│    │                      │    │，經新舊法比較之結果，│
│    │                      │    │以舊法較有利於行為人，│
│    │                      │    │應依舊刑法第56條規定論│
│    │                      │    │以一罪，並加重其刑（最│
│    │                      │    │高法院刑事庭會議，臺灣│
│    │                      │    │高等法院暨所屬法院座談│
│    │                      │    │會決議）              │
└──┴───────────┴──┴───────────┘
據上論斷，應依刑事訴訟法第455 條之1 第1 項、第3 項、第
368條、第371條，刑法第2條第1項前段，判決如主文。
本案經檢察官陳美君到庭執行職務。
中    華    民    國    95    年    8     月    31    日
                  刑事第五庭   審判長 法  官  林信旭
                                      法  官  蔡憲德
                                      法  官  洪嘉蘭
上列正本證明與原本無異。
本件不得上訴。
中    華    民    國    95    年    8     月    31    日
                                      書記官  賴琪玲


司法院資訊處製作；財團法人民間司法改革基金會備份。
